【裁判字號】    90,易,652
【裁判日期】    900425
【裁判案由】    公共危險
【裁判全文】
臺灣臺中地方法院刑事判決                            九十年度易字第六五二號
    公  訴  人  臺灣台中地方法院檢察署檢察官
    被      告  丙○○
右列被告因公共危險案件，經檢察官提起公訴（八十九年度偵字第二○一二九號），
本院判決如左：
    主  文
丙○○放火燒燬他人所有之機車、雨衣及飲料，致生公共危險，處有期徒刑壹年貳月
，緩刑參年。
    事  實
一、丙○○於民國八十九年十一月三十日十八時許，酒後（尚未達心神喪失或精神耗
    弱程度）在台中縣太平市○○路○段四七六巷口旁之六角亭內（距離最近之他人
    住宅約十五公尺），與友人賭玩骰子，其乾姊甲○騎乘車牌ＪＧＰ–三四六號重
    機車前來勸阻，其竟心生不滿，衝向前去，先以腳踢倒甲○所騎乘之機車，使上
    開機車之汽油外洩於地，再以手中尚在燃燒之香煙丟於外洩之汽油上而點燃汽油
    起火，造成火勢快速延燒，繼而擴大燃燒，導致甲○所有之該部重機車後半部嚴
    重燒燬，僅剩鐵質骨架，機車前半部則僅殘留少許前輪輪胎，另機車坐墊置物箱
    內之雨衣一件及飲料二罐亦一併燒燬，而致生公共危險，幸經台中縣消防局太平
    分隊據報前往搶救熄火，始未延燒鄰近住宅而釀成重大災難，丙○○則因懼遭甲
    ○之兄責打，即趁隙離去，同日十八時四十分許，台中縣警察局霧峰分局太平分
    駐所員警據報前往處理後，始在台中縣太平市○村路○○○街口查獲丙○○，並
    自其身上扣得打火機一個。
二、案經台中縣警察局霧峰分局報告臺灣臺中地方法院檢察署檢察官偵查起訴。
    理  由
一、訊據被告丙○○固不否認有撞倒被害人甲○所有上開機車之情事，惟矢口否認有
    故意放火之犯行，並辯稱：伊當時欲將所撞倒之機車扶正，乃將手中煙蒂丟棄於
    地，始不慎引燃上開機車外洩之汽油，伊非故意放火，且機車起火燃燒時，伊亦
    有協助滅火，於火熄滅後伊始離開等語。惟查：被告丙○○因對被害人甲○上開
    勸阻飲酒話語心生不滿，而上前以腳踢倒被害人甲○所騎乘之上開機車，致使上
    開機車之汽油外洩於地，上開機車隨即起火等情，已據被害人甲○及證人乙○○
    於台中縣警察局霧峰分局太平分駐所員警陳炎文據報到場處理時指證明確，並經
    證人即警員陳炎文於偵查中結證在卷（見偵查卷三四、三五頁）。被害人甲○與
    證人乙○○嗣後所為不知機車為何起火之證言，應係嗣後迴護被告丙○○之詞。
    次查，本件火災經依台中縣消防局太平消防隊現場勘查結果：「上開車牌號碼Ｊ
    ＧＶ–三四六號重機車之後半部嚴重燒燬，僅剩鐵質骨架，而前半部仍殘留少許
    前輪輪胎，又當時該重機車倒地造成汽油外洩後，再起火燃燒，造成火勢快速延
    燒，依此認定以人為推倒重機車在地，造成其內汽油外洩後，再以明火引燃，繼
    而擴大燃燒之可能性」，有台中縣消防局火災調查報告書一份在卷可稽，而上開
    機車復係被告丙○○蓄意踢倒，則其對機車內之汽油外洩於地一節，應有認識，
    足見本案火災之發生，確係被告丙○○因細故而對被害人甲○心生不滿，乃推倒
    被害人甲○所有之重機車，而使機車內之汽油外洩，再以手中尚在燃燒之香煙丟
    於外洩之汽油之上，進而點燃汽油起火所致，所辯不慎丟棄煙蒂引燃等語，尚非
    可採。本案事證明確，被告丙○○上開犯行足以認定。
二、被告丙○○放火燒燬他人所有之機車、雨衣及飲料，並致生公共危險。核其所為
    ，係犯刑法第一百七十五條第一項之放火燒燬他人所有物罪。爰審酌被告丙○○
    之素行、犯罪動機、目的、所生危害及犯罪後態度等一切情狀，量處如主文所示
    之刑。又查被告丙○○前未曾受有期徒刑以上刑之宣告，素行良好，有臺灣臺中
    地方法院檢察署刑案資料查註紀錄表及台灣高等法院被告全國前案紀錄表各一紙
    附卷可稽，並獲被害人之原諒，本院因認其經此次刑之偵、審程序及罪刑之宣告
    ，日後當知警惕，信無再犯之虞，對其所宣告之刑，以暫不執行為適當，併予宣
    告緩刑三年，以勵自新。末查，被告丙○○係以手中尚在燃燒之香煙點燃汽油，
    而非以扣案之打火機引燃火災一節，已如前述，則扣案之打火機一個爰不予沒收
    宣告，附此敘明。
據上論斷，應依刑事訴訟法第二百九十九條第一項前段，刑法第一百七十五條第一項
、第七十四條第一款，判決如主文。
中      華      民      國    九十      年      四      月    二十五    日
                                臺灣臺中地方法院刑事第七庭
                                    法  官  林  宗  成
右正本證明與原本無異。
如不服本判決，應於送達後十日內向本院提出上訴狀（須附繕本），上訴於台灣高等
法院台中分院。
                                    書記官
中      華      民      國    九十  年      四      月    二十五    日
附錄論罪科刑法條
刑法第一百七十五條第一項：
放火燒燬前二條以外之他人所有物，致生公共危險者，處一年以上七年以下有期徒刑
。


司法院資訊處製作；財團法人民間司法改革基金會備份。
